臺灣臺北地方法院民事裁定　　　　　　　 96年度聲字第691號
聲　請　人　Integral Peripherals Pte. Ltd.
　　　　　　（新加坡商映泰格電腦公司）　　　South Rd.,
法定代理人　Tay Swee .
代　理　人　李念祖律師
　　　　　　黃欣欣律師
　　　　　　陳玉潔律師
相　對　人　華宇電腦股份有限公司
法定代理人　甲○○
上列當事人間返還擔保金事件，本院裁定如下：
    主  文
本院88年度存字第3932號提存事件聲請人所提存之擔保金新臺幣
2,095,560元准予發還。
聲請費用由相對人負擔。
    理  由
一、按訴訟終結後，供擔保人證明已定20日以上之期間，催告受
    擔保利益人行使權利而不行使者，法院應依供擔保人之聲請
    ，以裁定命返還其提存物，民事訴訟法第104條第1項第3款
    前段定有明文。次按民事訴訟法第96條第1項規定：「原告
    於中華民國無住所、事務所及營業所者，法院應依被告聲請
    ，以裁定命原告供訴訟費用之擔保；訴訟中發生擔保不足額
    或不確實之情事時，亦同。」、第99條第2項規定：「定擔
    保額，以被告於各審應支出之費用總額為準。」是原告本於
    此類裁定所提供之擔保金，乃預為被告在原告提起之訴訟中
    預繳訴訟費用，嗣該訴訟終結確定，原告應賠償被告訴訟費
    用時，擔保原告履行清償義務，以免被告可能因原告於中華
    民國無住所、事務所及營業所，求償無門受有損害而設。故
    原告提供訴訟費用之擔保後，本於民事訴訟法第104條第1項
    第3款前段規定聲請返還擔保金者，所謂「訴訟終結」，指
    原告提起，經被告預繳訴訟費用之訴訟，經法院裁判確定終
    結而言。被告於該訴訟確定後，針對確定判決提起之再審之
    訴而預繳之訴訟費用，既非原告提供擔保金所擔保範圍，自
    無礙原告聲請返還擔保金，已符合「訴訟終結」要件之事實
    。
二、查聲請人意旨略以：聲請人起訴請求相對人給付買賣價金事
    件（本院88年度國貿字第22號），本院於民國（下同）88年
    8月13日裁定命聲請人為被告供訴訟費用擔保金新台幣（以
    下同）2,095,560元，經聲請人遵命提供同額擔保金，以本
    院88年度存字第3932號提存事件提存在案；茲該訴訟經最高
    法院於96年1月3日以96年度台上字第2號裁定確定而告終結
    ，聲請人定20日以上期間催告受擔保利益人即相對人行使權
    利而未行使，爰依民事訴訟法第104條第1項第3款前段規定
    ，聲請返還提存擔保金等語，經聲請人提出民事裁定書、提
    存書、國庫存款收款書、民事判決書、郵局存證信函、掛號
    郵件收件回執等為證，並經本院向相對人查核屬實，堪認聲
    請人之聲請合於民事訴訟法第104條第1項第3款前段規定。
    至相對人主張其已對上開確定裁判提起再審之訴等語，雖提
    出起訴狀影本為憑，惟揆諸前揭說明，聲請人提存擔保金非
    擔保其賠償相對人於該再審之訴預繳之訴訟費用，無礙原告
    本於上開規定聲請返還擔保金。是本件聲請為有理由，應予
    准許。
三、依民事訴訟法第95條、第78條，裁定如主文。
中　　華　　民　　國　　96　　年　　3 　　月　　2 　　日
                  民事第五庭    法　官　翁昭蓉
以上正本係照原本作成
如不服本裁定應於送達後10日內向本院提出抗告狀，並繳納抗告
費新臺幣1,000元。
中　　華　　民　　國　　96　　年　　3 　　月　　2 　　日
                       　　　　 書記官　莊滿美
